---
title: "Jeux de données CreditBancaire"
author: "Ymca DOLBRUN"
date: "2022-12-09"
output:
  word_document: default
  html_document: default
---
 


# Importation des données 
 
```{r}
library(broom)
library(car)
library(ggplot2)

 df<-read.csv("CreditBancaire.csv")

```

## Regression du nombre de jours de retards sur les variables Credit et Type

```{r}
  Reg <-lm (Jours~Credit+Type,data = df)
  Reg
```

### Affichons les résultats détaillés de la regression

```{r}
  summary(Reg)
```

#### Extraction du tableau des coefficients qui inclut aussi les statistiques de Student et les probabilités.
```{r}
 Coeff<- tidy(Reg)
 Coeff
 

``` 


##### Affichage des colonnes des coefficients estimés et les valeurs de la statistique de Student

```{r}
  COEFF<-data.frame(tidy(Reg)$estimate,tidy(Reg)$statistic)
  COEFF
```

#### La droite de regression:

 DroiteReg= 8.519082e+01-5.483559e-06* Credit -1.485726e+01* TypeConsommation +1.497503e+01*TypeProduction
 
###### Réalisation du graphique de nuage de points

```{r}
   
scatterplot(df$Jours~df$Credit, data = df)

```

###### Création d'une fonction qui nous permet de régresser une variable y sur une autre notée x, sachant que ces deux variables sont deux colonnes d'un dataframe noté data. 
 
```{r}
   FonctionRegression <- function(){
     y= c(3,9,20,40,45,90)
    x= c(30,40,50,60,70,80)
    data= data.frame(y,x)
    Coefx<- summary(lm(y~x, data))$coefficients[,1]
    Coefx
    StatStudent<-summary(lm(y~x, data))$coefficients[,3]
    StatStudent
    
    data1= data.frame(Coefx,StatStudent)
    
    return(data1)
    
   }

  FonctionRegression()
```